臺灣桃園地方法院民事判決　九十二年訴字第一九三一號
　　原　告　乙○○原名張明德.
　　被　告　丙○○
　　　　　　甲○○
右當事人間請求損害賠償事件，經本院於民國九十三年三月三日言詞辯論終結，茲判
決如左：
    主      文
被告應連帶給付原告新台幣貳拾玖萬玖仟元。
原告其餘之訴駁回。
訴訟費用由被告連帶負擔十分之三，由原告負擔十分之七。
    事      實
甲、原告方面：
  一、聲明：被告應連帶給付原告新台幣（下同）一百萬元。
  二、陳述：
    (一)被告丙○○、甲○○與另二名真實姓名、年籍不詳之成年男子，於民國九十年
      十二月六日，共同意圖為自己不法之所有，由其中一人在台北縣淡水鎮沙崙海
      水浴場向原告搭訕，並藉詞原告碰觸其性器官為由，隨即與具有犯意聯絡之被
      告二人一起包圍原告，以性騷擾為由，由其中一人駕駛原告之自小客車，共同
      前往台北縣新莊市○○○路一三三巷三九號一家咖啡廳內，將原告皮包內之華
      南銀行金融卡拿出，逼問原告提款卡密碼後，持以提款五千元，又分別持原告
      之中華商銀信用卡刷卡四萬元、以中國信託銀行信用卡刷卡三千元，以富邦銀
      行信用卡刷卡二萬六千元，並逼迫原告於簽帳單上簽名，之後再共同強押原告
      回住處，由被告與原告一起上樓，令原告交付現金二萬五千元，嗣後，被告仍
      嫌不足，又對原告恐嚇稱：應於同年十二月十日上午應將六萬六千元匯入其華
      南銀行帳戶內供被告提領，否則就要將同性戀之事告訴其家人，讓原告好看等
      語，被告並自同年十二月七日起，每天撥打原告之行動電話要求匯款，致原告
      心生畏懼，以上事實之刑事部分業經鈞院刑事庭以九十一年度訴字第四四二號
      、第一０一八號刑事判決判處被告丙○○有期徒刑七年，嗣經台灣高等法院以
      九十二年度上訴字第二三七八號改判有期徒刑三年十月確定在案（被告甲○○
      則尚未經起訴）。
    (二)原告因本件受有財產損失計九萬九千元（提款卡提領五千元、信用卡刷卡六萬
      九千元、現金二萬五千元），並因而遭受精神上重大痛苦，故請求非財產上損
      害金額九十萬一千元。前開共計一百萬元之損害金額，均係被告不法侵害所生
      之結果，故被告自應對原告負連帶賠償責任。
  三、證據：除引用系爭刑案中之相關事證外，未提出其他證據。
乙、被告方面：
壹、被告丙○○方面：
  一、聲明：駁回原告之訴。
  二、陳述：
    (一)否認刑案判決認定之事實，當初在刑案審理時會坦承本件犯罪事實，是因為法
      官不採信我的辯解，所以我事後就不再辯解，僅辯解該刑案中的其他犯罪事實
      。
    (二)我先前是計程車司機，於九十年十二月六日案發當日，是綽號「空仔」的成年
      男子打電話表示要租用我的計程車，我便開車過去，我抵達台北縣新莊市該咖
      啡廳時，看見原告、「空仔」、被告甲○○都已在該處，我不知他們在談什麼
      事情，後來他們要我一起去原告家中拿錢，後來就由被告甲○○駕駛原告的汽
      車去原告住處拿錢，由我與被告甲○○陪同原告上樓至其住處拿錢。
  三、證據：未提出證據。
貳、被告甲○○方面
  一、聲明：駁回原告之訴。
  二、陳述：否認刑案判決認定之事實，實情是當初一位綽號「空丁」之成年男子打
      電話告知說要還我錢，地點約在台北縣新莊市的一家咖啡廳，所以我才會依約
      前往該咖啡廳，而因當天我正好有事去台灣基隆地方法院開庭，是由被告丙○
      ○載我過去，我便委請被告丙○○再從基隆載我回台北，抵達咖啡廳後就看到
      原告與「空丁」在該處，「空丁」說原告欠他錢，之後我們便一同搭車去原告
      家拿錢，空丁將其中一萬元給我當作還款，我不知原告與「空丁」之間有何糾
      紛。
  三、證據：未提出證據。
丙、本院依職權調閱台灣高等法院九十二年度上訴字第二三七八號刑事案件全卷（含
    警卷、偵查卷及本院九十一年度訴字第四四二號、九十一年度訴字第一０一八號
    等案卷）。
    理      由
一、本件原告主張：被告丙○○、甲○○與另二名真實姓名、年籍不詳之成年男子，
    於民國九十年十二月六日，共同意圖為自己不法之所有，由其中一人在台北縣淡
    水鎮沙崙海水浴場向原告搭訕，並藉詞原告碰觸其性器官為由，隨即與具有犯意
    聯絡之被告二人一起包圍原告，以性騷擾為由，由其中一人駕駛原告之自小客車
    ，共同前往台北縣新莊市○○○路一三三巷三九號一家咖啡廳內，將原告皮包內
    之華南銀行金融卡拿出，逼問原告提款卡密碼後，持以提款五千元，又分別持原
    告之中華商銀信用卡刷卡四萬元、以中國信託銀行信用卡刷卡三千元，以富邦銀
    行信用卡刷卡二萬六千元，並逼迫原告於簽帳單上簽名，之後再共同強押原告回
    住處，由被告與原告一起上樓，令原告交付現金二萬五千元，嗣後，被告仍嫌不
    足，又對原告恐嚇稱：應於同年十二月十日上午應將六萬六千元匯入其華南銀行
    帳戶內供被告提領，否則就要將同性戀之事告訴其家人，讓原告好看等語，被告
    並自同年十二月七日起，每天撥打原告之行動電話要求匯款，致原告心生畏懼，
    以上事實之刑事部分業經鈞院刑事庭以九十一年度訴字第四四二號、第一０一八
    號刑事判決判處被告丙○○有期徒刑七年，嗣經台灣高等法院以九十二年度上訴
    字第二三七八號改判有期徒刑三年十月確定在案（被告甲○○則尚未經起訴）等
    情，業經本院依職權調閱刑案之台灣高等法院九十二年度上訴字第二三七八號刑
    事案件全卷（含警卷、偵查卷及本院九十一年度訴字第四四二號、九十一年度訴
    字第一０一八號等卷）屬實，並有前述本院九十一年度訴字第四四二號、第一０
    一八號及台灣高等法院九十二年度上訴字第二三七八號刑事判決各一份附卷足憑
    ，堪信為真實。
二、被告丙○○雖抗辯：在刑事案件審理中所為自白不實在等語，有其與被告甲○○
    復分別否認有為前開刑案犯行，惟查，被告二人於本院所為之辯解內容，互有多
    處矛盾，本難遽信，且查，被告丙○○於系爭刑事案件審理中，迭次供承確有與
    被告甲○○及另二位共犯犯下前述原告所主張之犯行，核與原告主張之被害情節
    相符，足認被告丙○○於刑案中基於自由意識所為之自白確與事實相符，堪予採
    信，其事後於本件（民事案件）審理中始變異前詞而為前開辯解，不足採信。再
    查，被告甲○○於本院刑事案件九十二年二月十九日審理時，經原告當庭指認犯
    案者為被告丙○○、甲○○及另一人時，亦當庭陳述「我只有分到幾千元，大概
    五、六千元，我當時被通緝，我缺錢沒有辦法，我知道錯，丙○○分到的錢與我
    差不多，當時他和我一起過去」等語（當日筆錄附於本院九十一年訴字第四四二
    號刑案卷第二一一頁，影本附於本院卷），此核與被告丙○○在刑案之供述及原
    告所指情節均相符合，況被告甲○○復自陳於刑案中之供述為真，是以足認被告
    甲○○亦確有如原告所主張之犯行，被告甲○○所為否認辯解，不足採信。
三、按因故意或過失，不法侵害他人之權利者，負損害賠償責任，民法第一百八十四
    條第一項前段定有明文。如前所述，被告共同不法侵害原告權利之事實，既經認
    定，則被告對於原告因而所受之損害，自應負連帶賠償責任。茲就原告請求被告
    賠償費用，是否應予准許，分述如下：
  (一)財產損失九萬九千元部分：
    被告持原告之華南銀行金融卡提款五千元，又分別持原告之中華商銀信用卡刷卡
    四萬元、以中國信託銀行信用卡刷卡三千元，以富邦銀行信用卡刷卡二萬六千元
    ，再共同強押原告回住處取得現金二萬五千元等情，已如前述，是以原告請求被
    告連帶給付財產損失共計九萬九千元一節，為有理由。
  (二)精神慰藉金九十萬一千元部分：
    查原告因不欲同性戀身份曝光，受此恐嚇、妨害自由事件，精神上受有痛苦，本
    院斟酌實際情況，及兩造之身分、地位、職業（原告任職花藝設計，被告丙○○
    前為計程車司機，被告甲○○無業）等一切情狀，認原告請求九十萬一千元，尚
    屬過高，應予核減為二十萬元，方屬公允，逾此數額之請求，為無理由。
四、綜上所述，原告依侵權行為之損害賠償請求權，請求被告連帶給付二十九萬九千
    元部分，為有理由，應予准許。至逾此部分之請求，為無理由，應予駁回。
五、據上論結，本件原告之訴為一部有理由，一部無理由，依民事訴訟法第七十九條
    、第八十五條第二項，判決如主文。
中　　　華　　　民　　　國　　九十三　　年　　  三　  　月　  二十四  　日
                                        臺灣桃園地方法院民事第三庭
~B法　　　官　周玉
右正本係照原本作成。
如對本判決上訴，須於判決送達後二十日內向本院提出上訴狀。
中　　　華　　　民　　　國　　九十三　　年　　  三　  　月　  二十四  　日
~B法院書記官　謝文心
